最高法院刑事裁定　　　　　　　　　　111年度台抗字第485號
抗　告　人　魏嘉慶



上列抗告人因違反毒品危害防制條例等罪案件，不服臺灣高等法
院中華民國111年2月11日定應執行刑之裁定（111年度聲字第644
號），提起抗告，本院裁定如下：
    主  文
抗告駁回。
    理  由
一、裁判確定前犯數罪者，併合處罰之；數罪併罰，有二裁判以
    上者，應依刑法第51條之規定，定其應執行之刑；宣告多數
    有期徒刑者，於各刑中之最長期以上，各刑合併之刑期以下
    ，定其刑期，但不得逾30年；宣告多數罰金者，於各刑中之
    最多額以上，各刑合併之金額以下，定其金額。刑法第50條
    、第53條、第51條第5款、第7款分別定有明文。又法律上屬
    於裁量之事項，有其外部性界限及內部性界限，並非概無拘
    束。依據法律之具體規定，法院應在其範圍選擇為適當之裁
    判者，為外部性界限；而法院為裁判時，應考量法律之目的
    及法律秩序之理念所在者，為內部性界限。法院為裁判時，
    二者均不得有所逾越。在數罪併罰，有二裁判以上，定其應
    執行之刑之案件，法院所為刑之酌定，固屬裁量之事項，然
    仍應受前述外部性界限及內部性界限之拘束。事實審法院於
    酌定應執行刑之量定，如未違背刑法第51條各款或刑事訴訟
    法第370 條第2、3項所定之方法或範圍（即法律之外部性界
    限），亦無明顯違背公平、比例原則或整體法律秩序之理念
    者（即法律之內部性界限），即不得任意指為違法或不當。
二、本件原裁定以抗告人即受刑人魏嘉慶因違反毒品危害防制條
    例等罪案件，經法院先後判處如其附表（下稱附表）各編號
    所示之刑（其中附表編號2 所示之罪所處之刑得易科罰金，
    附表編號1、3、4 所示之罪所處之刑則均不得易科罰金），
    均經確定在案。經抗告人請求由檢察官聲請定其應執行之刑
    ，核屬適當，爰審酌附表編號1、2曾經裁定定應執行有期徒
    刑1 年確定；附表編號3、4前曾經定應執行刑有期徒刑4年6
    月、罰金新臺幣（下同）6 萬元等情，兼衡內、外部界限之
    範圍，及基於法秩序理念及法安定性原則，暨斟酌抗告人之
    意見，以及參酌所犯各罪罪質、行為次數、侵害法益、犯罪
    時間之間隔、責任非難重複程度，兼衡數罪所反應之人格特
    性與傾向、施以矯正之必要性等一切情狀，爰定其應執行刑
    為有期徒刑4年10月及罰金6萬元，並諭知罰金如易服勞役之
    折算標準。
三、抗告意旨略以：原審未衡量定應執行刑的外部界限與內部界
    限，以及刪除連續犯後，依想像競合的裁判上一罪，侵害一
    法益，不能違反雙重評價禁止原則，以及多數犯罪的責任遞
    減原則，請求撤銷原裁定，從輕更定應執行刑等語。
四、經查：原裁定已審酌抗告人所犯附表各罪，其中附表編號 1
    、2 所示為施用第一、二級毒品罪，曾經原審法院定應執行
    刑為有期徒刑1 年；附表編號3、4前曾經定應執行刑有期徒
    刑4年6月、併科罰金6萬元等情，於合計該4罪之宣告刑，有
    期徒刑部分，總合有期徒刑6年6月，合併定其應執行有期徒
    刑4年10月；罰金部分，總合8萬元，合併定應執行6 萬元。
    經核並未逾越外部性界限，且抗告人所犯各罪分別為施用毒
    品（2罪）、持有槍彈（2罪），所犯罪質不同，其責任非難
    重複程度較低，尚無明顯濫用裁量權，而無違反內部性界限
    之情，核屬原審定應執行刑裁量職權的適法行使。抗告意旨
    指摘：原裁定未衡量外部性及內部性界限，以及違反雙重評
    價禁止、責任遞減原則等語，顯係對於原審定應執行刑裁量
    權之適法行使，任意指摘為違法、不當。又法院就定其應執
    行刑之案件，均屬個案依其情節為適法之裁判，抗告人所提
    出其他個案定應執行刑之情形，不得比附援引據以指摘原裁
    定失當。應認本件抗告為無理由，予以駁回。
據上論結，應依刑事訴訟法第412條，裁定如主文。
中    華    民    國   111    年    4     月    14    日
                  刑事第六庭審判長法  官  李  錦  樑  
                                  法  官  蔡  彩  貞  
                                  法  官  林  孟  宜  
                                  法  官  吳  淑  惠  
                                  法  官  錢  建  榮  
本件正本證明與原本無異
                                  書記官
中    華    民    國   111    年    4     月    19    日